<!DOCTYPE html PUBLIC "-//W3C//DTD XHTML 1.0 Transitional//EN" "http://www.w3.org/TR/xhtml1/DTD/xhtml1-transitional.dtd">
<html xmlns="http://www.w3.org/1999/xhtml">
<head>
	<meta http-equiv="Content-Type" content="text/html; charset=iso-8859-1" />
	<title>Ymmärrä suomea</title>
	<style type="text/css" media="all">@import "css/styles.css";</style>
	<script type="text/javascript" src="swfobject.js"></script>
</head>
<body class="font-medium">
	<div id="main-wrapper">
		<div id="topbar"></div>
		<div id="main-menu">
			<table cellspacing="0" cellpadding="0" border="0" class="add-links"><tr>
				<td class="item"><img class="raquo" src="i/raquo.gif" alt="" height="7" width="4" /><a href="/ymmarra/index.php?moduli=sanakirja">Sanakirja</a></td>
				<td class="item"><img class="raquo" src="i/raquo.gif" alt="" height="7" width="4" /><a href="/ymmarra/index.php?moduli=verbit">Verbiluettelo</a></td>
				<td class="item"><img class="raquo" src="i/raquo.gif" alt="" height="7" width="4" /><a href="/ymmarra/index.php?moduli=kielioppi">Kielioppi</a></td>
			</tr></table>
			<table cellspacing="0" cellpadding="0" border="0"><tr>
				<td class="item"><img class="raquo" src="i/raquo.gif" alt="" height="7" width="4" /><a href="/ymmarra/index.php">Etusivu</a></td>
				<td class="item"><img class="raquo" src="i/raquo.gif" alt="" height="7" width="4" /><a href="/ymmarra/index.php?moduli=tekstit">Lukutekstit</a></td>
			</tr></table>
		</div>
		<div id="content">
			<table cellspacing="0" cellpadding="0" border="0" id="content-wrapper"><tr>
				<td>
					<div id="left-menu">
												<div class="header-verb"><span>Verbit</span></div>
						<div class="menu">
								<div class="init"><a href="/ymmarra/index.php?moduli=verbit&kirjain=a">A</a></div>
								<div class="init"><a href="/ymmarra/index.php?moduli=verbit&kirjain=e">E</a></div>
								<div class="init"><a href="/ymmarra/index.php?moduli=verbit&kirjain=h">H</a></div>
								<div class="init"><a href="/ymmarra/index.php?moduli=verbit&kirjain=i">I</a></div>
								<div class="init"><a href="/ymmarra/index.php?moduli=verbit&kirjain=j">J</a></div>
								<div class="init"><a href="/ymmarra/index.php?moduli=verbit&kirjain=k">K</a></div>
								<div class="init"><a href="/ymmarra/index.php?moduli=verbit&kirjain=l">L</a></div>
								<div class="init"><a href="/ymmarra/index.php?moduli=verbit&kirjain=m">M</a></div>
								<div class="init"><a href="/ymmarra/index.php?moduli=verbit&kirjain=n">N</a></div>
								<div class="init"><a href="/ymmarra/index.php?moduli=verbit&kirjain=o">O</a></div>
								<div class="init"><a href="/ymmarra/index.php?moduli=verbit&kirjain=p">P</a></div>
								<div class="init"><a href="/ymmarra/index.php?moduli=verbit&kirjain=r">R</a></div>
								<div class="init"><a href="/ymmarra/index.php?moduli=verbit&kirjain=s">S</a></div>
								<div class="init"><a href="/ymmarra/index.php?moduli=verbit&kirjain=t">T</a></div>
								<div class="init"><a href="/ymmarra/index.php?moduli=verbit&kirjain=u">U</a></div>
								<div class="init"><a href="/ymmarra/index.php?moduli=verbit&kirjain=v">V</a></div>
								<div class="init"><a href="/ymmarra/index.php?moduli=verbit&kirjain=y">Y</a></div>
								<div class="init"><a href="/ymmarra/index.php?moduli=verbit&kirjain=Ä">Ä</a></div>
						</div>					</div>
				</td>
				<td>
					<div id="main-content">
						<div id="path">
							<a href=".">Etusivu</a> &gt; <a href="/ymmarra/index.php?moduli=verbit&kirjain=U">U</a>						</div>
													<h1>ULOTTUA</h1>
						<table cellspacing="0" cellpadding="0" border="0">
							<tr>
								<td colspan="2" style="padding-bottom:10px;"><strong>Aktiivin indikatiivi</strong></td>
							</tr>
							<tr>
								<td><pre>PREESENS                   
minä      ulotun           
sinä      ulotut           
hän       ulottuu          
me        ulotumme         
te        ulotutte         
he        ulottuvat        

PASSIIVI
          ulotutaan        

IMPERFEKTI                 
         ulotuin           
         ulotuit           
         ulottui           
         ulotuimme         
         ulotuitte         
         ulottuivat        

PASSIIVI
         ulotuttiin        

PERFEKTI
olen     ulottunut         
olet     ulottunut         
on       ulottunut         
olemme   ulottuneet        
olette   ulottuneet        
ovat     ulottuneet        

PASSIIVI
on       ulotuttu          

PLUSKVAMPERFEKTI
olin     ulottunut         
olit     ulottunut         
oli      ulottunut         
olimme   ulottuneet        
olitte   ulottuneet        
olivat   ulottuneet        

PASSIIVI
oli      ulotuttu          
</pre></td>
								<td>&nbsp;&nbsp;&nbsp;</td>
								<td><pre>   KIELTOMUOTO
   en        ulotu
   et        ulotu
   ei        ulotu
   emme      ulotu
   ette      ulotu
   eivät     ulotu


    ei        ulotuta 

   
    en        ulottunut
    et        ulottunut
    ei        ulottunut
    emme      ulottuneet
    ette      ulottuneet
    eivät     ulottuneet


    ei        ulotuttu      


    en      ole ulottunut
    et      ole ulottunut
    ei      ole ulottunut
    emme    ole ulottuneet
    ette    ole ulottuneet
    eivät   ole ulottuneet


    ei      ole ulotuttu 


    en    ollut  ulottunut
    et    ollut  ulottunut
    ei    ollut  ulottunut
    emme  olleet ulottuneet
    ette  olleet ulottuneet
    eivät olleet ulottuneet


    ei    ollut  ulotuttu
</pre></td>
							</tr>
						</table>
						<table cellspacing="0" cellpadding="0" border="0">
							<tr>
								<td colspan="2" style="padding-bottom:10px;"><strong>Aktiivin konditionaali</strong></td>
							</tr>
							<tr>
								<td><pre>PREESENS 
minä     ulottuisin        
sinä     ulottuisit        
hän      ulottuisi         
me       ulottuisimme      
te       ulottuisitte      
he       ulottuisivat      

PASSIIVI
         ulotuttaisiin     

PERFEKTI
olisin   ulottunut         
olisit   ulottunut         
olisi    ulottunut         
olisimme ulottuneet        
olisitte ulottuneet        
olisivat ulottuneet        

PASSIIVI
olisi    ulotuttu          
</pre></td>
								<td>&nbsp;&nbsp;&nbsp;</td>
								<td><pre> 
    en          ulottuisi
    et          ulottuisi
    ei          ulottuisi
    emme        ulottuisi
    ette        ulottuisi
    eivät       ulottuisi


    ei          ulotuttaisi    


    en olisi    ulottunut
    et olisi    ulottunut
    ei olisi    ulottunut
    emme olisi  ulottuneet
    ette olisi  ulottuneet
    eivät olisi ulottuneet


    ei olisi    ulotuttu
</pre></td>
							</tr>
						</table>
						<table cellspacing="0" cellpadding="0" border="0">
							<tr>
								<td colspan="2" style="padding-bottom:10px;"><strong>Aktiivin potentiaali</strong></td>
							</tr>
							<tr>
								<td><pre>PREESENS
minä     ulottunen         
sinä     ulottunet         
hän      ulottunee         
me       ulottunemme       
te       ulottunette       
he       ulottunevat       

PASSIIVI
         ulotuttaneen      

PERFEKTI
lienen   ulottunut         
lienet   ulottunut         
lienee   ulottunut         
lienemme ulottuneet        
lienette ulottuneet        
lienevät ulottuneet        

PASSIIVI
lienee   ulotuttu          
</pre></td>
								<td>&nbsp;&nbsp;&nbsp;</td>
								<td><pre> 
    en          ulottune
    et          ulottune
    ei          ulottune
    emme        ulottune
    ette        ulottune
    eivät       ulottune


    ei          ulotuttane    


    en    liene ulottunut
    et    liene ulottunut
    ei    liene ulottunut
    emme  liene ulottuneet
    ette  liene ulottuneet
    eivät liene ulottuneet


    ei    liene ulotuttu
</pre></td>
							</tr>
						</table>
						<table cellspacing="0" cellpadding="0" border="0">
							<tr>
								<td colspan="2" style="padding-bottom:10px;"><strong>Aktiivin imperatiivi</strong></td>
							</tr>
							<tr>
								<td><pre>PREESENS

(sinä)   ulotu             
(hän)    ulottukoon        
(me)     ulottukaamme      
(te)     ulottukaa         
(he)     ulottukoot        

PASSIIVI
         ulotuttakoon      

PERFEKTI

ole      ulottunut         
olkoon   ulottunut         
olkaamme ulottuneet        
olkaa    ulottuneet        
olkoot   ulottuneet        

PASSIIVI

olkoon   ulotuttu          
</pre></td>
								<td>&nbsp;&nbsp;&nbsp;</td>
								<td><pre> 

    älä         ulotu  
    älköön      ulottuko
    älkäämme    ulottuko
    älkää       ulottuko
    älkööt      ulottuko


    älköön      ulotuttako    



    älä ole       ulottunut
    älköön olko   ulottunut
    älkäämme olko ulottuneet
    älkää olko    ulottuneet
    älkööt olko   ulottuneet



    älköön olko   ulotuttu
</pre></td>
							</tr>
						</table>
						<table cellspacing="0" cellpadding="0" border="0">
							<tr>
								<td colspan="2" style="padding-bottom:10px;"><strong>Verbin nominaalimuodot</strong></td>
							</tr>
							<tr>
								<td><pre>I INFINITIIVI              

Lyhyempi muoto:            
         ulottua           

Pitempi muoto:             
         ulottuakseni      
         ulottuaksesi
         ulottuakseen
         ulottuaksemme
         ulottuaksenne
         ulottuakseen

III  INFINITIIVI           

inessiivi    ulottumassa   
elatiivi     ulottumasta   
illatiivi    ulottumaan    
adessiivi    ulottumalla
abessiivi    ulottumatta   
instruktiivi ulottuman     
                           
Passiivi
instruktiivi ulotuttaman   
                           
                           
</pre></td>
								<td>&nbsp;&nbsp;&nbsp;</td>
								<td><pre> II INFINITIIVI

 inessiivi    ulottuessa   
 instruktiivi ulottuen   

 Passiivi
 inessiivi    ulotuttaessa    






 IV INFINITIIVI

 nominatiivi  ulottuminen  
 partitiivi   ulottumista  
   

 I PARTISIIPPI 
 aktiivi      ulottuva   
 passiivi     ulotuttava    

 II PARTISIIPPI 
 aktiivi      ulottunut   
 passiivi     ulotuttu
</pre></td>
							</tr>
						</table>

					</div>
				</td>
			</tr></table>		</div>
		<div id="footer"><a href="http://www.oph.fi/"><img src="i/oph_logo_ymmarrasuomea.gif" width="157" height="35" alt="OPH" /></a></div>
	</div>
</body>
</html>
